臺灣屏東地方法院刑事判決　　　　　　　 96年度訴字第357號
公　訴　人　臺灣屏東地方法院檢察署檢察官
被　　　告　甲○○
　　　　　　　　　　（現於臺灣屏東監獄竹田分監執行中）
上列被告因違反毒品危害防制條例案件，經檢察官提起公訴（96
年度毒偵字第244 號），被告於準備程序中就被訴事實為有罪之
陳述，經本院合議庭裁定改以簡式審判程序審理，判決如下：
    主  文
甲○○施用第一級毒品，累犯，處有期徒刑拾月。扣案之注射針
筒貳支均沒收銷燬之。
    事  實
一、甲○○前於民國87年間因施用毒品案件，經本院以87年度毒
    聲字第863 號裁定送屏東看守所附設勒戒所觀察、勒戒，因
    認有繼續施用毒品傾向，又經本院以87年度毒聲字第1104號
    裁定於87年12月22日送入屏東戒治所強制戒治，嗣因戒治期
    間已滿6 月，經評估認無繼續戒治必要，於88年5 月20日經
    該院以88年度毒聲字第934 號裁定准予停止戒治，所餘戒治
    期間付保護管束。惟因其於保護管束期間違反保護管束規則
    情節重大，再經該院以88年度毒聲字第2519號裁定撤銷停止
    戒治，再送入屏東戒治所續行強制戒治，於89年7 月3 日強
    制戒治期滿，並由臺灣屏東地方法院檢察署檢察官於89年7
    月19日以89年度戒毒偵字第314 號案件不起訴處分確定；詎
    仍不知悔改，在上開強制戒治5 年內之94年間又因施用毒品
    案件，經本院以94年度訴字第248 號判決判處有期徒刑10月
    確定，嗣於95年7月3日因縮刑期滿執行完畢出監。
二、詎甲○○仍不知悔改，於觀察勒戒、強制戒治執行完畢釋放
    後，竟基於施用第一級毒品海洛因之犯意，於96年1 月28日
    上午某時許，在其位於屏東縣枋寮鄉○○村○○路28號之住
    處房間內，以海洛因摻入水置入針筒內之方式施用第一級毒
    毒品海洛因1 次。嗣於96年2 月2 日7 時30分許，為警持本
    院核發之搜索票在上開住處內實行搜索，扣得供其施用毒品
    之注射針筒2 支（起訴書誤植為1 支），並經其同意採尿送
    驗而查獲。
三、案經屏東縣警察局枋寮分局報告臺灣屏東地方法院檢察署檢
    察官偵查起訴。
    理  由
一、本案被告所犯為死刑、無刑徒刑或最輕本刑為3 年以上有期
    徒刑以外之罪，其於準備程序中就被訴事實為有罪之陳述，
    經法官告知簡式審判程序之旨，並聽取公訴人之意見後，依
    刑事訴訟法第273 條之1 第1 項規定，裁定由受命法官獨任
    進行簡式審判程序，合先敘明。
二、上開事實，業據被告甲○○坦承不諱，且被告為警查獲時採
    尿送驗結果，呈嗎啡（即海洛因水解後之反應）之陽性反應
    ，有臺灣檢驗科技股份有限公司96年3 月2 日KＺ0000000000
    00號濫用藥物尿液檢驗報告各1 紙在卷可證；上述鑑驗結果
    ，均係檢驗機關本於專業知識及以精密儀器或科學檢驗方法
    所得之結論，自可憑信。此外，復有注射針筒2 支扣案可證
    ，足見被告自白與事實相符，堪以採信。
三、按毒品危害防制條例於92年7 月9 日修正公布，其中第20條
    、第23條將施用毒品之刑事處遇程序，區分為「初犯」、「
    5 年內再犯」、「5 年後再犯」，而依立法理由觀之，僅限
    於「初犯」、「5 年後再犯」，始應先經觀察、勒戒或強制
    戒治程序，倘被告於5 年內已再犯，經依法追訴處罰，縱其
    第三次（或第三次以上）再度施用毒品之時間，在初犯經觀
    察、勒戒或強制戒治執行完畢釋放5 年以後，已不合於「5
    年後再犯」之規定，且因已於「5 年內再犯」，顯見其再犯
    率甚高，原實施觀察、勒戒或強制戒治，已無法收其實效，
    即應依該條例第10條處罰，最高法院95年5 月9 日95年度第
    7 次刑事庭會議決議可資參照。查被告前於87年間因施用毒
    品案件，經本院以87年度毒聲字第863 號裁定送屏東看守所
    附設勒戒所觀察、勒戒，因認有繼續施用毒品傾向，又經本
    院以87年度毒聲字第1104號裁定於87年12月22日送入屏東戒
    治所強制戒治，嗣因戒治期間已滿6 月，經評估認無繼續戒
    治必要，於88年5 月20日經該院以88年度毒聲字第934 號裁
    定准予停止戒治，所餘戒治期間付保護管束。惟因其於保護
    管束期間違反保護管束規則情節重大，再經該院以88年度毒
    聲字第2519號裁定撤銷停止戒治，再送入屏東戒治所續行強
    制戒治，於89年7 月3 日強制戒治期滿，並由臺灣屏東地方
    法院檢察署檢察官於89年7 月19日以89年度戒毒偵字第314
    號案件不起訴處分確定；詎仍不知悔改，在上開強制戒治5
    年內之94年間又因施用毒品案件，經本院以94年度訴字第
    248 號判決判處有期徒刑10月確定，嗣於95年7 月3 日因縮
    刑期滿執行完畢出監等節，有臺灣屏東地方法院檢察署刑案
    資料查註紀錄表、全國施用毒品案件紀錄表及臺灣高等法院
    被告前案紀錄表各1 份在卷可參。是被告於觀察、勒戒及強
    制戒治執行完畢釋放後，5 年內已再犯施用毒品案件，經本
    院判處罪刑確定，則其再犯本件施用毒品案件，即非屬該條
    例第20條第3 項所稱「5 年後再犯」之情形，檢察官自應依
    法追訴。從而，本件事證明確，被告犯行應堪認定。
四、查海洛因係毒品危害防制條例第2 條第2 項第1 款所定之第
    一級毒品，不得非法持有、施用。故核被告所為，係犯毒品
    危害防制條例第10條第1 項施用第一級毒品罪。其於施用海
    洛因前持有海洛因犯行，為其施用之高度行為所吸收，應不
    另論罪。又被告前於94年間因施用毒品案件，經本院以94年
    度訴字第248 號判決判處有期徒刑10月確定，嗣於95年7 月
    3 日因縮刑期滿執行完畢出監等情，有高等法院被告前案紀
    錄表1 份在卷可佐，其於有期徒刑執行完畢後5 年以內故意
    再犯本件有期徒刑以上之罪，為累犯，應依刑法第47條第1
    項規定加重其刑。爰審酌被告前因施用毒品案件，經送觀察
    勒戒及受刑事科刑執行完畢，仍未戒除施用毒品之惡習，復
    施用第一級毒品，戕害身心甚鉅，惟念其施用毒品乃戕害自
    己之健康，尚未危及他人，其犯罪之動機、方法、所生損害
    及生活狀況，及犯後坦承犯行之態度等一切情狀，量處如主
    文所示之刑。至扣案之注射針筒2 支，經被告陳明均係先前
    施用第一級毒品海洛因所用並為反覆使用等語明確在卷（見
    本院卷第50頁），且又經屏東縣警察局枋寮分局枋寮派出所
    警員以臺灣尖端先進生技醫藥公司製造之毒品檢驗試劑初步
    檢驗結果均呈海洛因、嗎啡陽性反應，此有上開檢驗報告表
    1 紙及照片1 幀在卷可按（見警卷第22頁），則均因沾有第
    一級毒品海洛因成分，與第一級毒品海洛因無法分離，均應
    依毒品危害防制條例第18條第1 項前段規定沒收銷燬之。
據上論斷，應依刑事訴訟法第299 條第1 項前段、第273 條之1
第1 項，毒品危害防制條例第10條第1 項、第18條第1 項前段，
刑法第11條、第47條第1 項，判決如主文。
本案經檢察官鍾仁松到庭執行職務。
中　　華　　民　　國　　96　　年　　6 　　月　　29　　日
                  刑事第二庭    法  官  陳海寧
以上正本證明與原本無異。
如不服本判決應於收受本判決送達後10日內向本院提出上訴書狀
，其未敘述上訴理由者，並得於提起上訴後10日內向本院補提理
由書狀（均須按他造當事人之人數附繕本）「切勿逕送上級法院
」
中　　華　　民　　國　　96　　年　　7　　月　　  3　　日
                                書記官  馮得弟
附錄本案論罪科刑法條
毒品危害防制條例第10條第1項
施用第一級毒品者，處 6 月以上 5 年以下有期徒刑。
